

Estefania Escarria Garcia

INGENIERA INDUSTRIAL ESTUDIANTE DESARROLLO SOFTWARE

Tengo más de 10 años de experiencia en el sector manufacturero como Ingeniera Industrial y estoy interesada en incursionar como Desarrolladora Backend en el mundo TI. Soy una persona con habilidades para trabajar en equipo, asumir retos y afrontar dificultades.

CONTACTO

 \bigvee

estefy0114@gmail.com



Cel: (57) 310 8499764



www.linkedin.com/in/estefani a-escarria-garcia



Cali - Colombia

HABILIDADES TECH

Tengo conocimientos en:

- Java
- Spring Boot
- HTML/CSS
- Javascript
- React
- Node js
- Git/Github
- MySQL
- Manual Testing/Postman/Selenium
- JUnit
- Agile Methodologies

PROYECTOS

Clínica Odontológica

Sistema que permite administrar la reserva de turnos entre pacientes y odontólogos. Gestiona los datos de odontólogos, pacientes, turnos y tiene Login.

- Tecnologías: Java, SpringBoot, HTML5, CSS3, Javascript, Manual Testing
- URL: https://portfolio-react-eescarria.vercel.app/

Aplicación Web - Temática de la salud

Aplicación web ligada a la temática de la salud. Integra diferentes rutas, formularios de contacto, temas de estado, entre otros. Todo ello consumiendo información de una API.

- Tecnologías: React, Javascript, CSS3
- URL: https://portfolio-react-eescarria.vercel.app/

EDUCACIÓN

Certified Tech Developer

Digital House, Julio 2022 - Julio 2023 (Full Time)

- Tecnologías: HTML5, CSS3, Javascript, React, Node.js, Java, SpringBoot, MySQL, Git, Github, Manual Testing, Postman, Selenium.
- DevOps: AWS, CloudFormation, Terraform, Ansible, Docker, Pipelines
- Metodologías ágiles: Scrum, Design Thinking, Kanban-Trello, Effective communication, UX/UI.

IDIOMAS

- Idioma Inglés Intermedio
 Nivel Oral: Intermedio | Escrito: Intermedio.
- Idioma Portugués Básico
 Nivel Oral: Básico | Escrito: Básico.

HABILIDADES PERSONALES

Comunicación Asertiva Trabajo en Equipo Responsable Organizada Metódica Manejo del tiempo

HABILIDADES PROFESIONALES

Negociación con Proveedores y Clientes Administración de la cadena de abastecimiento

OTROS CONOCIMIENTOS

- Curso Profesional de Git y GitHub Platzi, 2022.
- Curso de Java SE Orientado a Objetos Platzi, 2022.

Power Up: Bootcamp Java

Pragma - Junio 2023

Especialista en Logística

Universidad del Valle, 2016

Ingeniera Industrial

Universidad Icesi, 2011

EXPERIENCIA LABORAL

Response Planner

Unilever, Mayo 2021 - Marzo 2022

Responsable de la planificación del suministro de la categoría Foods y punto de contacto para el equipo de planeación de Capgemini (tercero encargado de las funciones operativas del área), asegurando que los planes sean implementados y los indicadores de Working Capital y nivel de servicio se cumplan. Este rol juega un papel importante en la resolución de crisis con respecto a producto terminado o materiales, siendo apoyo fundamental para el tercero.

Especialista MRP

Unilever, Junio 2019 - Abril 2021

Responsable de la estrategia de compra de materias primas y materiales de empaque para la planta, alineados a las políticas de inventario establecidas que soporten el plan de suministro de producto terminado, en concordancia con las necesidades del negocio. Participación, generación y ejecución de proyectos de mejora de stocks y costo.

Supply Planner

Unilever, Diciembre 2018 - Mayo 2019

Garantizar el abastecimiento de producto terminado para una de las categorías de la planta Foods, asegurando el nivel de servicio y controlando los niveles de stock. Adicionalmente, apoyar los proyectos de innovaciones para garantizar su ejecución en planta y la disponibilidad para la venta en las fechas programadas.